it: Sistema di fissaggio dell'arco compatibile: A vite (Bolt-on); ILF; Proprietario; Sgancio rapido; A vite; Altro
zh-CN: 适配弓形连接系统: 螺栓固定; ILF; 专有系统; 快速拆卸; 螺纹连接; 其他
el: Συμβατό σύστημα προσάρτησης τόξου: Βιδωτό; ILF; Ιδιόκτητο; Γρήγορης απασφάλισης; Βιδωτής εφαρμογής; Άλλο
pl: Kompatybilny system mocowania łuku: Na śruby (bolt-on); ILF; Zastrzeżony; Szybkozłączka (quick detach); Wkręcane; Inny
ja: 互換性のある弓取り付けシステム: ボルトオン; ILF; 独自の; クイックデタッチ; スクリューフィット; その他
ro-RO: Sistem compatibil atașament arc: Prindere cu șuruburi; ILF; Proprietar; Detașare rapidă; Prindere prin înșurubare; Altele
hu: Kompatibilis íjrögzítő rendszer: Csavarozható; ILF; Saját / védett; Gyorskioldós; Becsavarható; Egyéb
de: Kompatibles Bogenbefestigungssystem: Bolt-on; ILF; Proprietär; Schnellverschluss; Schraubverschluss; Sonstige
bg-BG: Съвместима система за закрепване на лък: С болтове; ILF; Собствено; Бързо освобождаване; На винт; Друго
en: Compatible bow attachment system: Bolt-on; ILF; Proprietary; Quick detach; Screw fit; Other
ru: Совместимая система крепления лука: На болтах; ILF; Проприетарная; Быстросъемная; Резьбовая; Другое
nb: Kompatibelt buefestesystem: Bolt-on; ILF; Egenutviklet; Hurtigkobling; Skrufeste; Annet
vi: Hệ thống gắn cung tương thích: Bắt ốc; ILF; Độc quyền; Tháo lắp nhanh; Bắt vít; Khác
ko: 호환 활 장착 시스템: 볼트온; ILF; 독점; 퀵 디태치; 스크류 핏; 기타
lt-LT: Suderinama lanko tvirtinimo sistema: Prisukama; ILF; Nuosavybinė; Greitai nuimama; Įsukama; Kita
pt-PT: Sistema de fixação do arco compatível: Aparafusado; ILF; Proprietário; Desengate rápido; Encaixe de rosca; Outro
fi: Yhteensopiva jousen kiinnitysjärjestelmä: Pultattava; ILF; Omistusoikeudellinen; Pikakiinnitys; Ruuvikiinnitys; Muu
cs: Kompatibilní systém uchycení luku: Na šrouby; ILF; Proprietární; Rychloupínací; Šroubovací; Ostatní
th: ระบบยึดคันธนูที่ใช้งานร่วมกันได้: แบบขันนอต; ILF; เฉพาะรุ่น; แบบปลดเร็ว; แบบขันสกรู; อื่นๆ
da: Kompatibelt buefæste-system: Bolt-on; ILF; Mærkespecifikt; Quick detach; Skruemontering; Andet
fr: Système de fixation d’arc compatible: À boulonner; ILF; Propriétaire; Détachement rapide; À visser; Autre
hr-HR: Kompatibilni sustav za pričvršćivanje luka: Na vijke; ILF; Vlasnički; Brzo odvajanje; Na navoj; Ostalo
zh-TW: 相容弓具連接系統: 螺栓固定式; ILF; 專有; 快拆式; 螺絲固定式; 其他
nl: Compatibel boog bevestigingssysteem: Schroefbevestiging; ILF; Eigen; Snelkoppeling; Schroefverbinding; Overige
pt-BR: Sistema de fixação de arco compatível: Aparafusado; ILF; Proprietário; Desengate rápido; Encaixe rosqueado; Outro
sl-SI: Združljiv sistem za pritrditev loka: Pritrditev z vijaki; ILF; Lastniško; Hitro snemljivo; Navojno; Drugo
sk-SK: Kompatibilný systém upevnenia luku: Skrutkovacie; ILF; Proprietárne; Rýchloupínacie; Závitové; Iné
sv: Kompatibelt system för bågfäste: Fastskruvad (Bolt-on); ILF; Eget system; Snabbfäste; Skruvfäste; Övrigt
es: Sistema de fijación compatible del arco: Atornillable; ILF; Patentado; Desconexión rápida; Ajuste con tornillo; Otro
tr: Uyumlu yay bağlantı sistemi: Cıvatalı; ILF; Özel tasarım; Hızlı sökülebilir; Vidalı; Diğer